臺灣基隆地方法院民事判決
110年度簡上字第54號
上  訴  人  童尹慎  

被上訴人    藍予辰  

上列當事人間請求損害賠償事件，上訴人對於民國110年9月9日
本院基隆簡易庭110年度基簡字第581號第一審判決提起上訴，本
院第二審合議庭於民國111年4月11日言詞辯論終結，判決如下：
    主  文
上訴駁回。
第二審訴訟費用由上訴人負擔。
    事實及理由
一、按第二審判決書內應記載之事實，得引用第一審判決。當事
    人提出新攻擊或防禦方法者，應併記載之。判決書內應記載
    之理由，如第二審關於攻擊或防禦方法之意見及法律上之意
    見與第一審判決相同者，得引用之；如有不同者，應另行記
    載。關於當事人提出新攻擊或防禦方法之意見，應併記載之
    ，民事訴訟法第454條定有明文，上開規定於簡易訴訟程序
    之上訴，依同法第436條之1第3項規定，亦準用之。
二、原審審酌兩造提出之攻擊防禦方法並調查相關證據後，判決
    上訴人應給付被上訴人新臺幣（下同）24,400元，及自民國
    110年2月2日起至清償日止，按週年利率百分之5計算之利息
    ，並就被上訴人勝訴部分依職權宣告假執行及免為假執行。
    上訴人不服，提起上訴，上訴聲明為：㈠原判決不利於上訴
    人之部分廢棄。㈡上開廢棄部分，被上訴人於第一審之訴及
    假執行之聲請均駁回。㈢第一、二審訴訟費用由被上訴人負
    擔。
三、上訴意旨略以：被上訴人先買了4個中古輪胎，又換新輪胎
    ，這樣變成上訴人要賠2次。被上訴人換了1組中古輪胎6,00
    0元不應由上訴人負擔等語。
四、被上訴人陳述除與原判決記載相同者，茲引用之外，補陳略
    以：上訴人刺破4個輪胎，因車子不能移動，又只有1個備胎
    ，車子不能移動，車廠建議先買4個中古輪胎來換，將車子
    開到車廠，修理廠派人去報廢場買中古胎。後來訂的新輪胎
    是要等的等語。
五、本院之判斷：
  ㈠被上訴人主張：上訴人於109年4月19日上午5時40分許在新北
    市○○區○○路○○○○○00號前，持剪刀刺破被上訴人所有車號000
    -0000號自用小客車（下稱系爭汽車）車輪4顆，及被上訴人
    支出救車費用1,200元、購買中古輪胎1組6,000元、更換新
    輪胎支出17,200元等情，為上訴人所無爭執，且有萬丞汽車
    工房工作維修單附於偵查卷可稽（偵查卷第79、81頁），堪
    予認定。
　㈡按因故意或過失，不法侵害他人之權利者，負損害賠償責任
    ，民法第184條第1項前段定有明文。次按「負損害賠償責任
    者，除法律另有規定或契約另有訂定外，應回復他方損害發
    生前之原狀。」、「因回復原狀而應給付金錢者，自損害發
    生時起，加給利息。」「第1項情形，債權人得請求支付回
    復原狀所必要之費用，以代回復原狀。」，民法第213條亦
    有明文。經查，上訴人於上開時、地，持剪刀刺破系爭汽車
    車輪4顆，既經認定，則被上訴人依民法侵權行為之規定，
    請求上訴人賠償損害，自屬有據。次查，上訴人對於被上訴
    人更換新輪胎支出17,200元、支出救車費用1,200元等情，
    並未提出爭執，被上訴人請求上訴人賠償此部分支出之費用
    ，即屬有理。被上訴人主張購買中古輪胎6,000元之部分，
    上訴人雖辯稱：中古輪胎之6,000元為重複賠償云云，惟衡
    之上訴人刺破系爭汽車4個輪胎，被上訴人主張系爭汽車僅
    有1個備胎，無法移動至修車廠等情，自屬可信。則系爭汽
    車自事發地點移至修車廠所支出之費用，應屬回復損害所必
    要之費用。況被上訴人陳稱：後來訂的新輪胎是要調貨等情
    （本院卷第30頁），核與偵查卷附更換新輪胎之萬丞汽車工
    房工作維修單日期為109年6月2日之情形，並無不符。則被
    上訴人購買4個中古輪胎暫供系爭汽車可以移動，並供暫時
    使用至新輪胎到貨，均不失為回復損害所必要之支出，且其
    費用額6,000元衡情亦難認有明顯過高而逾越必要範圍之情
    形。另依被上訴人所述，4個中古輪胎係自報廢場購買且僅
    暫時頂替等情，則亦難認被上訴人購買4個中古輪胎，除回
    復損害以外，另受有何種利益。是以，被上訴人請求上訴人
    賠償因購買中古輪胎之6,000元，亦屬可採。綜上，被上訴
    人依民法侵權行為之規定，請求上訴人賠償24,400元（計算
    式：救車費1,200元＋中古輪胎6,000元＋新輪胎17,200元＝24,
    400元），為有理由，應予准許，上訴意旨難以採認。（至
    於被上訴人請求賠償不能工作之損失及慰撫金之部分，業經
    原審駁回，且未據提起上訴，茲不贅述）。從而，原審判命
    上訴人給付24,400元及自刑事附帶民事訴訟起訴狀繕本送達
    翌日即110年2月2日起至清償日止，按週年利率5%計算之利
    息，核無不合。上訴意旨指摘原判決不當，求予廢棄改判，
    為無理由，應駁回上訴。
六、本件事證已臻明確，兩造其餘主張、舉證及攻擊防禦方法，
    與判決結論無涉或無違，爰不一一論述。
七、據上論結，本件上訴為無理由，依民事訴訟法第436條之1第
    3項、第449條第1項、第454條、第78條，判決如主文。
中　　華　　民　　國　　111 　年　　5 　　月　　2 　　日
                  民事庭審判長法  官  黃梅淑
                              法  官  徐世禎
　　　　　　　　　　　　　　　法  官  高偉文
以上正本係照原本作成。
本件判決不得上訴。
中　　華　　民　　國　　111 　年　　5 　　月　　2 　　日
                              書記官 王靜敏